【裁判字號】    92,交聲,337
【裁判日期】    921029
【裁判案由】    聲明異議
【裁判全文】
臺灣臺南地方法院交通事件裁定                    九十二年度交聲字第三三七號
    移
    受處分人  甲○○
    即異議人
右列異議人因違反道路交通管理處罰條例案件，對於交通部公路局嘉義區監理所台南
監理站九十二年六月十一日所為之裁決處分（原處分案號：南監五字第裁七四—Ｍ0
0000000號），聲明異議，本院裁定如左：
    主  文
異議駁回。
    理  由
一、聲明異議意旨詳如附件聲明異議狀所載。
二、按汽車駕駛人，行車速度，超過規定之最高時速，或低於規定之最低時速，或裝
    用測速雷達感應器者，處新台幣一千二百元以上二千四百元以下罰鍰；其感應器
    沒入之。並記違規點數一點。道路交通管理處罰條例第四十條第一項、第六十三
    條第一項第一款，分別定有明文。
三、經查：
（一）、本件受處分人即異議人甲○○於九十二年五月四日下午一時八分許，駕駛車
        牌號碼Ｎ七－三五七七號自小客車，以時速八十三公里之時速，行經速限為
        每小時六十公里之台南縣縣道一七八線道路活水幼稚園前，有超過最高速限
        二十三公里，為警攔車稽查，並出示雷射測速槍顯示超速數據，而予舉發，
        有臺南縣警察局南縣警交字第Ｍ00000000號舉發違反道路交通管理
        事件通知單及台南縣警察局善化分局九十二年五月二十三日善警交字第０九
        二０００九九三六函各一紙在卷可稽。是異議人有前開違規超速行駛之事實
        ，應可認定。
（二）、其次，本件受處分人即異議人甲○○並不否認經警舉發時，雷達測速器所顯
        示之速度為每小時八十三公里，而本件執勤員警所用之手提式雷射槍測速器
        ，製造廠商Ｋｕｓｔｏｍ、機種ＰｒｏＬａｓｅｒIII、編號為ＴＰ五六一一
        號，乃國外先進科學儀器，因我國經濟部中央標準檢驗局尚未有檢定雷射槍
        測速器之規範，故在未有檢定規範以前適用國際檢驗規定（國外需經過檢定
        合格始得出廠），且該檢驗合格文件譯本業經我國駐堪薩斯台北經濟文化辦
        事處認證等情，有測試報告一份及認證書影本一紙等資料在卷可考。而由上
        開測試報告中可知，即本件相同型式之雷射槍測速器之工作範圍為３Ｍ─２
        ０００Ｍ（即三公尺至二公里）、溫度範圍為－１０℃到＋６０℃（參見測
        試報告第四頁）。基此，本件執勤警員所使用之雷射槍測速器之準確度，應
        係值得信賴，而異議人有於前述時、地，駕車行經最高速限為時速六十公里
        之台南縣縣道一七八線道路活水幼稚園前時，其行車速度為時速八十三公里
        ，而有超速之違規行為等事實，亦應堪認定。
（三）、按交通警員掣單舉發違反道路交通管理處罰條例所列之違規事實，本質上為
        行政處分，係公務員基於職務上權力，依法就特定之具體事件所為具公法上
        效果之單方行政行為，基於公務員為公法上行為具有公信力之原則，該行政
        處分當可被推定為真正，其據以依法處分之事實認定亦為正確無誤，本此公
        信原則，乃立法者賦予行政機關制定違反道路交通事件統一裁罰標準及處理
        細則，使執勤警員得當機處分（如該細則第二十三條之規定）以維護交通秩
        序、安全之行政目的。反之，若謂公務員一切行政行為均需預留證據以證其
        實，則國家行政勢必窒礙難行，據此，刑事訴訟法就犯罪證據有關之規定中
        ，與屬行政秩序罰之交通違規裁罰本旨不合之部分，自不在準用之列。基此
        ，本件受處分人即異議人甲○○雖辯稱：當時雷達測速槍上並未顯示車牌號
        碼云云，然並未提出任何證據足以證明異議人未超速，是尚難僅因異議人辯
        稱未顯示車號，即認異議人所有之車輛，於前述時、地，未有前揭違規之行
        為。況異議人並未就執勤員警之舉發有誤，提出確實證據以供調查，且核無
        任何相關證據，足資證明值勤員警確有捏造事實違法取締之情事，故本件執
        勤警員本其維護交通秩序、安全職責所為之舉發，自應受到合法、正確之推
        定。
四、綜上所述，本件受處分人即異議人甲○○於九十二年五月四日下午一時八分許，
    駕駛車牌號碼Ｎ七－三五七七號自小客車，行經最高速限為時速六十公里之台南
    縣縣道一七八線道路活水幼稚園前時，其行車速度為時速八十三公里，而有超速
    之違規行為等事實，既堪認定，則原處分機關即移送機關交通部公路總局嘉義區
    監理所台南監理站，據此並引用上開道路交通管理處罰條例第四十條第一項及第
    六十三條第一項第一款等規定，裁處異議人罰鍰新臺幣一千九百元整，並記違規
    點數一點，於法即無不當。至本件異議經核並無理由，故應予以駁回。
五、據上論斷，應依道路交通案件處理辦法第十九條，裁定如主文。
中      華      民      國    九十二    年      十      月    二十九    日
                              臺灣臺南地方法院交通法庭
                                      法  官  洪士傑
右正本證明與原本無異。
如不服本裁定應於送達後五日內向本院提出抗告狀。
          書記官  陳金堂
中      華      民      國    九十二    年      十      月    二十九    日


司法院資訊處製作；財團法人民間司法改革基金會備份。
